【裁判字號】    97,抗,22
【裁判日期】    970114
【裁判案由】    聲請減刑
【裁判全文】
臺灣高等法院高雄分院刑事裁定            97年度抗字第22號
抗告人即
受  刑  人  甲○○
                    (現於臺灣高雄第二監獄執行中)
上列抗告人因減刑案件，不服臺灣高雄地方法院中華民國96年12
月7 日裁定（96年度聲減字第8153號），提起抗告，本院裁定如
下：
    主  文
抗告駁回。
    理  由
一、本件抗告意旨略以：抗告人即受刑人甲○○（下稱抗告人）
    自民國（下同）96年3 月20日起至96年7 月31日止之施用毒
    品集合犯犯行，犯罪時間係在96年4 月24日之前，符合減刑
    條件，原審駁回抗告人減刑之聲請，尚有違誤，爰提起本件
    抗告，請求撤銷原裁定云云。
二、原裁定意旨略以：抗告人經原審法院以96年度訴字第2466號
    判決認定其基於反覆施用第一級毒品海洛因及第二級毒品甲
    基安非他命之行為決意，自96年3 月20日上午6 時許起至96
    年7 月31日下午7 時許，施用第一級毒品海洛因多次；自96
    年3 月19日下午3 時許起至96年7 月31日下午7 時許，施用
    第二級毒品甲基安非他命多次，抗告人經該確定判決認定為
    包括一罪之施用第一、二級毒品犯行之最後犯罪時間，既在
    96年7 月31日，依中華民國96年罪犯減刑條例第2 條第1項
    自不在得減刑之列，抗告人聲請減刑，於法不合，應予駁回
    等語。
三、按犯罪在中華民國96年4 月24日以前者，除本條例另有規定
    外，依下列規定減刑：一死刑減為無期徒刑。二無期徒刑減
    為有期徒刑20年。三有期徒刑、拘役或罰金，減其刑期或金
    額二分之一。中華民國96年罪犯減刑條例第2 條第1 項款定
    有明文。足認犯罪時間須在96年4 月24日以前者，始得依中
    華民國96年罪犯減刑條例減刑。
四、經查，抗告人經原審法院以96年度訴字第2466號判決認定其
    基於反覆施用第一級毒品海洛因及第二級毒品甲基安非他命
    之行為決意，於(一)96年3 月20日上午6 時許起至96年7 月31
    日下午7 時許，在其高雄縣阿蓮鄉○○路300 巷1 號住處、
    台南縣租屋處及高雄縣、台南縣內不特定地點，以將海洛因
    摻入香煙內吸食之方式，約每日施用12次之頻率，施用第一
    級毒品海洛因多次；(二)96年3 月19日下午3 時許起至96年7
    月31日下午7 時許，在其高雄縣阿蓮鄉○○路300 巷1 號住
    處、台南縣租屋處及高雄縣、台南縣內不特定地點，以將甲
    基安非他命置入吸食器內以火燒烤吸食煙霧之方式，約每日
    施用3 次之頻率，施用第二級毒品甲基安非他命多次等事實
    ，有上開判決1 份附卷可憑，而抗告人對該判決提起上訴後
    ，復撤回上訴等情，亦有臺灣高等法院被告前案紀錄表1 份
    在卷可稽，抗告人經該確定判決認定為包括一罪之施用第一
    、二級毒品犯行之最後犯罪時間，既在96年7 月31日，即在
    96年4 月24日之後，依中華民國96年罪犯減刑條例第2 條第
    1 項規定，即不在減刑範圍之列。
五、原審因依中華民國96年罪犯減刑條例第2 條第1 項規定，裁
    定駁回抗告人減刑之聲請，經核尚無不合。抗告人仍執前詞
    ，指摘原審駁回其減刑之聲請不當，為無理由，應予駁回。
六、據上論結，應依刑事訴訟法第412條，裁定如主文。
中    華    民    國    97    年    1     月    14    日
                  刑事第七庭    審判長法  官 莊飛宗
                                      法  官 黃憲文
                                      法  官 孫啟強
以上正本證明與原本無異。
不得再抗告。
中    華    民    國    97    年    1     月    14    日
                                      書記官 黃富美


司法院資訊處製作；財團法人民間司法改革基金會備份。
